Inventaris van het archief van het Nederlandse Consulaat(-Genaraal) te Ho Chi Minhstad, later het Gezantschap /Ambassade in (Zuid-)Vietnam (1946-1974)
Nationaal Archief, Den Haag
- CONSULAAT / CONSULAAT-GENERAAL / GEZANTSCHAP / AMBASSADE ZUID-VIETNAM TE HO CHI MINHSTAD, I.
  - Algemeen archief, A.
    - Staatkunde, landsverdediging, internationale organisaties, 9.
      - Staatkunde, 9.1.
        - Binnenlandse staatkunde, 9.1.1.
          - Stukken betreffende de politieke ontwikkelingen in Vietnam, later Zuid-Vietnam., 1953 - 1975; 132-146; 5 omslagen en 10 pakken
            - Algemeen. 1953 - 1975, 132-136
              - 1953-1960, 132; pak
              - 1959-1963, 133
              - 1961-1963, 134; pak
              - 1968, 135
              - 1971-1975, 136
            - Rapportages. 1955 - 1975, 137-146
              - 1955, 137
              - 1958-1966, 138; pak
              - 1959-1962, 139
              - 1965-1968, 140; pak
              - 1969, 141; pak
              - 1970, 142; pak
              - 1971, 143; pak
              - 1972 jan. - sep., 144; pak
              - 1972 okt. - 1973 sep., 145; pak
              - 1973 okt. - 1975, 146; pak
          - Stukken betreffende de politieke ontwikkelingen in Noord-Vietnam., 1958 - 1964; 147; 1 omslag
          - Stukken betreffende het opmaken van jaarrapporten inzake de algemene ontwikkelingen in Zuid-Vietnam., 1958 - 1974; 148-149; 1 pak en 1 omslag
            - 1958-1964, 148
            - 1965-1974, 149; pak
          - Stukken betreffende de verkiezingen in Zuid-Vietnam., 1959 - 1974; 150-152; 3 omslagen
            - Algemeen. 1959 - 1974, 150-151
              - 1959-1965, 150
              - 1966-1974, 151
            - Presidentsverkiezingen, 1967 - 1971, 152
          - Stukken betreffende het parlement in Zuid-Vietnam., 1959 - 1974; 153-154; 2 omslagen
            - 1959-1963, 153
            - 1966-1974, 154
          - Stukken betreffende de instelling van een diplomatieke en consulaire dienst voor Zuid-Vietnam in 1965., 1960 - 1965; 155; 1 omslag
          - Stukken betreffende de kabinetswijzigingen in Zuid-Vietnam., 1961 - 1967; 156; 1 omslag
          - Stukken betreffende berichten in de pers over de situatie in Zuid-Vietnam., 1962 - 1964; 157-158; 2 omslagen
            - Buitenlandse persartikelen, 1962 - 1964, 157
            - Persberichten uit Nederland, 1963, 158
          - Stukken betreffende de opeenvolgende regeringen in Zuid-Vietnam., 1963 - 1974; 159-166; 8 omslagen
            - Regering Nguyên Ngoc Tho, 1963 - 1964, 159
            - Regering Nguyên-Khanh, 1964, 160
            - Regering Trân Van Huong, 1964 - 1965, 161
            - Regering Phan Huy Quat, 1965, 162
            - Regering Nguyên Cao Ky, 1965 - 1967, 163
            - Regering Nguyên Van Loc, 1967 - 1968, 164
            - Regering Trân Van Huong, 1968 - 1969, 165
            - Regering Trân Thien Khiem, 1969 - 1974, 166
          - Stukken betreffende de samenstellingen van de buitenlandse dienst van het Ministerie van Buitenlandse Zaken van Zuid-Vietnam., 1965 - 1974; 167; 1 omslag
          - Stukken betreffende de totstandkoming van een nieuwe Grondwet in Zuid-Vietnam., 1965 - 1974; 168; 1 omslag
          - Stukken betreffende verslagen van dienstreizen gemaakt door leden van het corps diplomatique van Nederland naar diverse regio's in Zuid-Vietnam., 1965 - 1975; 169; 1 pak
          - Stukken betreffende het instellen op 10 juni van de Raad van Volk en Leger in Zuid-Vietnam., 1966; 170; 1 omslag
          - Stukken betreffende het instellen op 3 februari van een Consultatieve Raad voor de Democratische Opbouw in Zuid-Vietnam., 1966; 171; 1 omslag
          - Stukken betreffende de politieke partijen in Zuid-Vietnam., 1968 - 1974; 172; 1 omslag
          - Stukken betreffende de samenstelling van de regering in Zuid-Vietnam., 1968 - 1974; 173-174; 2 omslagen
            - Algemeen, 1968 - 1974, 173
            - Vorming van een voorlopige revolutionaire regering in Zuid-Vietnam, 1968 - 1974, 174
          - Stukken betreffende de samenstellingen van de rechterlijke macht in Zuid-Vietnam., 1968 - 1974; 175; 1 omslag
          - Stukken betreffende de aanname en uitvoering van de Landhervormingswet van 26 maart 1970 in Zuid-Vietnam., 1969 - 1974; 176; 1 pak
          - Stukken betreffende de inauguratie op 31 oktober 1971 en toespraken van president Nguyên Van Thieu., 1971 - 1974; 177; 1 omslag
          - Stukken betreffende inlichtingen over politieke- en krijgsgevangenen in Zuid-Vietnam., 1971 - 1975; 178-179; 2 pakken
            - 1971 - 1973 okt., 178
            - 1973 nov. - 1975, 179
          - Stukken betreffende politieke rapportages van posten in het buitenland over de toestand in Zuid-Vietnam., 1971 - 1975; 180-181; 2 pakken
            - 1971 - 1972 juli, 180
            - 1972 aug. - 1975, 181
          - Stukken betreffende de Akkoorden van Parijs, vredesverdragen tussen Verenigde Staten, Zuid-Vietnam, Noord-Vietnam en de Vietcong in Parijs., 1973; 182; 1 omslag
        - Buitenlandse betrekkingen, 9.1.2.
          - Stukken betreffende de reizen naar het buitenland door het staatshoofd en andere hoogwaardigheidsbekleders uit Zuid-Vietnam voor het voeren van propaganda., 1958 - 1965; 183; 1 omslag
          - Stukken betreffende de politieke en diplomatieke betrekkingen tussen Zuid-Vietnam en andere landen., 1958 - 1975; 184-201; 4 pakken, 13 omslagen en 1 stuk
            - Diverse landen. 1958 - 1975, 184-187
              - 1958-1963, 184
              - 1958-1966, 185; pak
              - 1971-1974, 186
              - 1975, 187
            - Cambodja, 1970 - 1974, 188
            - Canada, 1972 - 1974, 189
            - Filipijnen, 1965 - 1966, 190
            - Frankrijk, 1965 - 1974, 191
            - India, 1970, 192; stuk
            - Indonesië, 1966 - 1973, 193
            - Japan, 1965 - 1973, 194
            - Laos, 1965 - 1975, 195; pak
            - Nederland. 1963 - 1975, 196-198
              - 1963-1967, 196
              - 1968-1974, 197; pak
              - 1968-1975, 198; pak
            - Thailand, 1969 - 1974, 199
            - Verenigde Staten. 1961 - 1974, 200-201
              - 1961-1963, 200
              - 1965-1974, 201
          - Stukken betreffende onenigheid tussen Zuid-Vietnam en China over het bezit van de Spratley- en Paraceleilanden., 1959 - 1974; 202-204; 3 omslagen
            - 1959-1963, 202
            - 1959-1963, 203
            - 1974, 204
          - Stukken betreffende het standpunt van Zuid-Vietnam ten aanzien van de kwestie Nederlands Nieuw-Guinea., 1960 - 1962; 205; 1 omslag
          - Stukken betreffende de politieke en diplomatieke betrekkingen tussen Noord-Vietnam en andere landen., 1960 - 1975; 206-209; 1 pak en 3 omslagen
            - Algemeen. 1960 - 1975, 206-207
              - 1960-1963, 206
              - 1968-1975, 207; pak
            - Nederland, 1972 - 1975, 208
            - West-Duitsland, 1974, 209
      - Landsverdediging, 9.2.
        - Stukken betreffende de militaire situatie in Noord- en Zuid-Vietnam., 1955 - 1974; 210-216; 7 omslagen
          - Algemeen, 1955 - 1957, 210
          - Noord-Vietnam, 1961 - 1965, 211
          - Zuid-Vietnam. 1961 - 1974, 212-214
            - 1961-1969, 212
            - 1962-1964, 213
            - 1965-1974, 214
          - Krijgsgevangenen en oorlogsveteranen, 1966 - 1973, 215
          - Terugkeer van Vietcong soldaten via het Chieu Hoi (open armen) programma, 1970 - 1973, 216
      - Internationale organisaties, 9.3.
        - Stukken betreffende de relatie van Vietnam, later Zuid-Vietnam tot internationale organisaties., 1950 - 1975; 217-253; 8 pakken, 28 omslagen en 1 stuk
          - Algemeen, 1960 - 1964, 217
          - Verenigde Naties (VN). 1950 - 1975, 218-241
            - Voedsel- en Landbouworganisatie (FAO). 1950 - 1973, 218-221
              - Verzoek om steun van Zuid-Vietnam voor de Nederlandse kandidatuur voor een zetel in de Raad van de FAO, 1950 - 1953, 218
              - Diverse bijeenkomsten, 1955 - 1964, 219
              - Verzoek om steun van Nederland voor de kandidatuur van Zuid-Vietnam voor een zetel in de Raad van de FAO, 1959 - 1965, 220
              - Wederzijdse verzoeken van Nederland en Zuid-Vietnam om steun voor de kandidatuur van het lidmaatschap van de Raad van de FAO, 1965 - 1973, 221
            - Benoeming van Nguyên Phu Duc tot permanent waarnemer bij de VN in New York, 1957 - 1964, 222
            - United Nations Educational, Scientific and Cultural Organization (UNESCO). 1958 - 1974, 223-224
              - Verzoek om steun van Nederland voor de kandidatuur van Zuid-Vietnam voor een zetel in de Raad UNESCO, 1958 - 1959, 223
              - Verzoek om steun van Nederland voor de kandidatuur van Zuid-Vietnam voor het lidmaatschap van de Commissie voor Bemiddeling en Goede Diensten inzake Onderwijsdiscriminatie van de UNESCO, 1972 - 1974, 224
            - Wereldgezondheidsorganisatie (WHO). 1958 - 1975, 225-227
              - Delegaties van Zuid-Vietnam naar diverse bijeenkomsten van de WHO, 1958 - 1964, 225
              - Verzoek om steun van Nederland voor de kandidatuur van Zuid-Vietnam voor een zetel in de Uitvoerende Raad van de WHO, 1963, 226
              - Hulp aan Zuid-Vietnam door de WHO, 1965 - 1975, 227; pak
            - Internationale Arbeidsorganisatie (ILO). 1959 - 1973, 228-229
              - Verzoek om steun van Nederland voor de kandidatuur van Zuid-Vietnam voor een zetel in de raad van de ILO, 1959 - 1963, 228
              - Wederzijdse verzoeken om steun voor de kandidaturen van Nederland en Zuid-Vietnam voor het voorzitterschap en lidmaatschap van de ILO, 1966 - 1973, 229
            - Economic Commission for Asia and the Far East (ECAFE). 1960 - 1974, 230-237
              - Algemeen, 1974, 230
              - Ontwikkelingen inzake het deltagebied van de Mekong. 1960 - 1974, 231-234
                - 1960-1964, 231
                - 1965 - 1970 juni, 232; pak
                - 1970 juli - 1971 juli, 233; pak
                - 1971 aug. - 1974, 234; pak
              - Diverse bijeenkomsten en vergaderingen van afdelingen van de ECAFE, 1967 - 1970, 235; pak
              - Bouwen van een brug over de Mekong (de My Thuan brug), 1968 - 1969, 236; pak
              - Verzoek om steun van Nederland voor de kandidatuur van Zuid-Vietnam voor een zetel in de Raad van Beheer van het Asian Institute for Economic Development and Planning, 1969 - 1972, 237
            - Verzoek om steun van Nederland voor de kandidatuur van Zuid-Vietnam voor een zetel in de Raad van Beheer van de Internationale Atoomorganisatie, 1961 - 1964, 238
            - Samenstelling van de delegatie van Zuid-Vietnam naar zittingen van de General Agreement on Tariffs and Trade (GATT), 1963, 239; stuk
            - Verzoek om steun van Zuid-Vietnam voor de Nederlandse kandidatuur voor een zetel in de Raad van de Internationale Organisatie voor Burgerluchtvaart (ICAO), 1971 - 1974, 240
            - Hulp aan Zuid-Vietnam van de United Nations Children's Fund (UNICEF), 1973 - 1975, 241
          - Verzoek om steun van Nederland voor de kandidatuur van Zuid-Vietnam voor het lidmaatschap van de Wereld Meteorologische Organisatie, 1955, 242
          - Werkzaamheden van de International Commission for Supervision and Control (ICSC) inzake het Vietnam-conflict. 1955 - 1974, 243-244
            - 1955-1964, 243
            - 1969-1974, 244
          - Samenwerking tussen de handelsdiplomatieke- en voorlichtingsambtenaren van de landen van de Europese Economische Gemeenschap (EEG) in Saigon. 1959 - 1973, 245-246
            - 1959-1964, 245; pak
            - 1965-1973, 246; pak
          - Samenstelling van de delegatie van Zuid-Vietnam naar zittingen van de Interparlementaire Unie, 1960 - 1963, 247
          - Bijeenkomsten van de Southeast Asia Treaty Organization (SEATO). 1961 - 1964, 248-249
            - 1961-1962, 248
            - 1964, 249
          - Bijeenkomsten van de Vietnam Aid Coordination Group, 1963, 250
          - Bijeenkomsten van de Southeast Asian Ministers of Education Organization (SEAMEO), 1970 - 1973, 251
          - Bijdragen van Zuid-Vietnam aan de Aziatische Ontwikkelingsbank, 1970 - 1974, 252
          - Hulpverlening door het Internationale en Nederlandse Rode Kruis, 1971 - 1974, 253
        - Stukken betreffende aangelegenheden inzake internationale congressen en conferenties., 1957 - 1975; 254-259; 6 omslagen
          - Algemeen, 1959 - 1974, 254
          - Conferenties van de Colombo-plan landen, 1957 - 1962, 255
          - Conferenties van de Internationale Organisatie voor Burgerluchtvaart (ICAO), 1959 - 1962, 256
          - Conferenties van de Internationale Arbeidsorganisatie (ILO), 1959 - 1963, 257
          - Conferentie van de Asian Peoples Anti Communist in Saigon van 16 tot 21 december 1968, 1968 - 1969, 258
          - Deelname aan diverse conferenties, 1974 - 1975, 259
  - Geheim archief, B.
    - Algemeen, 0.
    - Agenda's van ingekomen en uitgegane geheime stukken., 1955 - 1975; 260-263; 4 delen
      - 1955-1957, 260
      - 1960-1965, 261
      - 1966 - 1973 nov. 19, 262
      - 1973 nov. 22 - 1975, 263
    - Organisatie, 1.
      - Stukken betreffende de organisatie van de Nederlandse Ambassade in Zuid-Vietnam., 1962 - 1969; 264; 1 omslag
      - Stukken betreffende het evacueren van het Nederlands ambassadepersoneel uit Saigon., 1975; 265; 1 omslag
    - Economie, 6.
      - Stukken betreffende de internationale economische en technische hulpverlening aan Zuid-Vietnam., 1969 - 1970; 266; 1 omslag
    - Sociale aangelegenheden, 7.
      - Stukken betreffende de humanitaire hulpverlening aan Zuid-Vietnam., 1974; 267; 1 omslag
    - Staatkunde, landsverdediging, internationale organisaties, 9.
      - Stukken betreffende de binnenlandse ontwikkelingen in Zuid-Vietnam., 1959 - 1962; 268; 1 omslag
      - Stukken betreffende de buitenlandse betrekkingen van Zuid-Vietnam., 1959 - 1964; 269-281; 2 pakken en 11 omslagen
        - Afrikaanse staten, 1960 - 1962, 269
        - Australië, 1962 - 1964, 270
        - Birma, 1960 - 1962, 271
        - Cambodja, 1959 - 1964, 272; pak
        - China, 1960 - 1963, 273
        - Filipijnen, 1959 - 1964, 274
        - Frankrijk, 1959 - 1964, 275
        - Indonesië, 1959 - 1964, 276
        - Laos, 1959 - 1964, 277; pak
        - Maleisië, 1960 - 1962, 278
        - Thailand, 1959 - 1964, 279
        - Verenigde Staten, 1959 - 1964, 280
        - West-Duitsland, 1959 - 1964, 281
      - Stukken betreffende de werkzaamheden van de International Commission of Control and Supervision (ICCS) inzake het Vietnam-conflict., 1959 - 1964; 282; 1 omslag
      - Stukken betreffende de chemische oorlogvoering door Zuid-Vietnam en de Verenigde Staten., 1965 - 1972; 283; 1 omslag
      - Stukken betreffende het standpunt van China ten aanzien van de oorlog in Vietnam., 1969; 284; 1 omslag
      - Stukken betreffende de bereidheid van diverse landen om diplomatieke betrekkingen aan te gaan met Noord-Vietnam., 1971 - 1974; 285; 1 omslag
      - Ingekomen en uitgegane codeberichten over de militaire toestand in Zuid-Vietnam., 1973 - 1975; 286-287; 1 pak en 1 omslag
        - Ingekomen berichten., 286
        - Uitgegane berichten., 287; pak
- AMBASSADE ZUID-VIETNAM TE BANGKOK, II.
  - Algemeen, 0.
    - Dossierinventaris van het archief van de Nederlandse Ambassade voor Zuid-Vietnam in Bangkok over de periode 1965 - 1974., 1976; 288; 1 stuk
  - Organisatie, 1.
    - Stukken betreffende het benoemen van Nederlandse ambassadeurs voor Zuid-Vietnam met als standplaats Bangkok., 1970 - 1974; 289-290; 2 omslagen
      - W. Thorn Leeson, 1970 - 1973, 289
      - F. van Dongen, 1973 - 1974, 290
  - Staatkunde, 9.
    - Stukken betreffende de binnenlandse ontwikkelingen in Zuid-Vietnam., 1965 - 1975; 291; 1 pak
    - Stukken betreffende het verstrekken van informatie voor de beantwoording van Kamervragen over de oorlog door minister van Buitenlandse Zaken, W.K.N. Schmelzer., 1972 - 1973; 292; 1 omslag
    - Stukken betreffende de internationale hulpverlening aan politieke gevangenen in Zuid-Vietnam., 1974 - 1975; 293; 1 omslag